【裁判字號】    89,易,113
【裁判日期】    890424
【裁判案由】    傷害等
【裁判全文】
臺灣苗栗地方法院刑事判決                          八十九年度易字第一一三號
    公  訴  人  臺灣苗栗地方法院檢察署檢察官
    被      告  甲○○
                乙○○
                丑○○
                子○○
                寅○○
                己○○
右列被告因傷害等案件，經檢察官提起公訴（八十八年度偵字第四二八九號），本院
判決如左：
    主  文
甲○○、乙○○、丑○○、子○○、己○○共同傷害人之身體，處有期徒刑拾月；又
損壞他人之機車，足以生損害於他人，處有期徒刑柒月。應執行有期徒刑壹年肆月。
扣案之武士刀、角鐵各壹把，均沒收。
寅○○共同傷害人之身體，處有期徒刑拾壹月；又損壞他人之機車，足以生損害於他
人，處有期徒刑捌月。應執行有期徒刑壹年陸月。扣案之武士刀、角鐵各壹把，均沒
收。
    事    實
一、甲○○、乙○○、丑○○、子○○、寅○○、己○○六人於民國（下同）八十八
    年八月二十一日凌晨一時許，在苗栗縣頭份鎮金豪門ＫＴＶ一同飲酒，適有綽號
    年籍不詳之成年男子「鍾年奇」告與渠等稱：伊與他人發生口角，需其等六人幫
    忙等語。甲○○六人聽聞即共乘由甲○○所駕駛車號ＭＦ—七二三七號，甲○○
    其父李福倉所有之自用小客車，於行經苗栗縣頭份鎮○○路及協和街路口時，經
    「鍾年奇」與渠等六人共同基於傷害、恐嚇之犯意，而由甲○○渠等六人下手實
    施，並由「鍾年奇」交付渠等六人武士刀及角鐵各乙把，由乙○○代其他五人領
    受，而共同未經許可而結夥於夜間公眾得出入之場所持有開武士刀乙把之管制刀
    械並置於車內，旋渠等六人隨即驅車趕至苗栗縣頭份鎮和平里東興大橋附近集合
    ，當場對壬○○、辛○○、戊○○、丁○○及豆嘉棋、黃尊弘、古源興等七人以
    台語恐嚇稱：「幹你娘，給你死！」致生危害於上開渠等七人之安全，同時或持
    上開武士刀及角鐵，或以拳腳，毆打壬○○、辛○○、丁○○，致壬○○受有右
    手掌、右足指外傷；辛○○受有鼻樑挫傷、右肘、右足背外傷；丁○○受有右肘
    切割傷併肌腱斷裂、右側額頭撕裂傷等傷害。未幾甲○○等六人仍不以為知，竟
    復另行基於共同毀損之犯意聯絡，分別將為壬○○所有車號ＭＹＣ—九Ｏ七號、
    癸○○所有車號ＭＹＨ—六九八號、丙○○所有車號ＩＨＯ—八七Ｏ號、庚○○
    所有車號ＩＬＡ—Ｏ三七號等四部重型機車推入河堤，致上開四輛重型機車損壞
    不堪使用，足生損害於壬○○、癸○○、丙○○、庚○○。嗣經為警於苗栗縣頭
    份鎮東興大橋為警攔檢ＭＦ—七二三七號自用小客車查獲，並於車內扣得上開武
    士刀及角鐵各乙把。
二、案經壬○○、辛○○、丁○○之父張龍煥、庚○○、癸○○、丙○○訴由苗栗縣
    警察局頭份分局移送台灣苗栗地方法院檢察署檢察官偵查起訴。
    理    由
一、訊據被告子○○、甲○○、乙○○、丑○○、寅○○、己○○等六人，固不否認
    右開在金豪門ＫＴＶ一同飲酒，適有綽號年籍不詳之成年男子「鍾年奇」告與渠
    等稱：伊與他人發生口角，需其等六人幫忙等語。甲○○六人聽聞即共乘由甲○○所駕駛車號ＭＦ—七二三七號，甲○○其父李福倉所有之自用小客車，於行經
    苗栗縣頭份鎮○○路及協和街路口時，經「鍾年奇」交付渠等六人武士刀及角鐵
    各乙把之情，惟均矢口否認有為右揭傷害、恐嚇及毀損等犯行，均辯稱：伊等六
    人僅是經過東興橋，沒有傷害、恐嚇及毀損等犯行云云，然其中共同被告乙○○
    先於警訊中稱：伊根本還沒有到現場云云，此與另二共同被告子○○、己○○於
    警訊時稱：伊等到現場時看見一名男子倒在地上在流血等語相互矛，依據經驗法
    則，被告六人既然共乘一輛車，豈有同一時間對行駛地點、所在行交代不清且
    相互矛盾之理？此外，右揭犯罪事實業據告訴人壬○○、辛○○、丁○○、癸○○、庚○○、丙○○於警訊及偵查中就被告六人所駕之車號，被告乙○○、己○○即係毆打伊等之人，為警攔下之被告六人即係參與之人等情當場指証綦詳述
    明確（參見偵查卷第三十四頁、第三十六頁、第三十九頁、第八十一頁、第八十
    三頁），核與證人即案發後立即至現場處理之員警陳宏田、張瑞淞證述情節相符
    （參見偵卷第八十二頁），又上開武士刀係屬槍砲彈藥刀械管制條例管制之刀械
    亦有苗栗縣警察局八十九年五月二十三日八九苗警保字第四九０九四號函在卷可
    參，此外，復有診斷證明書數紙附卷、開山刀、角鐵各一把扣案可資佐證，被告
    等六人犯行應堪認定。
二、核被告甲○○、乙○○、丑○○、子○○、寅○○、己○○所為均係犯刑法第二
    百七十七條第一項傷害、第三百五十四條毀損罪及槍砲彈藥刀械管制條例第十五
    條之未經許可結夥於夜間在公眾得出入場所帶管制刀械罪。被告等六人間有犯
    意聯絡及行為分擔，均為共同正犯。被告六人恐嚇進而為傷害之實害犯行，恐嚇
    不另論罪，公訴人認係想像競合之關係容有誤會。又被告等六人所犯未經許可結
    夥於夜間在公眾得出入場所帶管制刀械罪與傷害罪間，有方法結果之牽連關係
    ，應依刑法第五十五條之規定，從一重之傷害罪處斷。又被告六人所犯上開傷害
    與毀損二罪間，犯意各別，罪名互異，方法有別，應分論併罰。爰審酌被告六人
    均年輕力壯不思奮發向上、無故即為上開暴行，尢為甚者竟將被害人之機車均推
    入河堤，六人犯後復均否認犯行，到庭復均無悔意，被告寅○○態度更為傲漫等
    一切情況，均從重分別量處如主文所示之刑，並定其應執行刑，以資懲儆。末查
    ，扣案之武士刀及角鐵，係供犯罪所用之物且屬被告所有，業據被告供承在卷，
    應依刑法第三十八條第三項、第一項第二款宣告沒收。
據上論斷，應依刑事訴訟法第二百九十九條第一項前段，槍砲彈藥刀械管制條例第十
五條第一、二、三款，刑法第十一條前段、第二十八條、第二百七十七條第一項、第
三百五十四條、第五十五條、第五十一條第五款、第三十八條第一項第一款，罰金罰
鍰提高標準條例第二條，判決如主文。
本案經檢察官吳義聰到庭執行職務。
中      華      民      國    八十九    年      八      月      八      日
                                    臺灣苗栗地方法院刑事庭
                                        法  官  姚  銘  鴻
右正本證明與原本無異。
如不服本判決，應於判決送達後十日內向本院提出上訴狀（應附繕本），上訴於臺灣
高等法院。
                                        書記官  張  文  玲
中      華      民      國    八十九    年      八      月      八      日
附錄本案論罪科刑法條全文：
槍砲彈藥刀械管制條例第十五條第一、二、三款
未經許可攜帶刀械而有下列情形之一者，處二年以下有期徒刑:
一、於夜間犯之者。
二、於車站、埠頭、航空站、公共埸所或公眾得出入之埸所犯之者。
三、結夥犯之者。
刑法第二百七十七條第一項
傷害人之身體健康者，處三年以下有期徒刑、拘役或一千元以下罰金。
刑法第三百五十四條
毀棄、損壞前二條以外之他人之物，或致令不堪用，足以生損害公眾或他人者，處二
年以下有期徒刑、拘役或五百元以下罰金。


司法院資訊處製作；財團法人民間司法改革基金會備份。
